臺灣臺南地方法院民事判決
109年度婚字第273號
原      告  甲○○  

訴訟代理人  曾獻賜律師
被      告  乙○    


上列當事人間請求離婚事件，本院於民國110年1月13日言詞辯論
終結，判決如下：
    主    文
准原告與被告離婚。
訴訟費用由被告負擔。 
    事實及理由
一、原告起訴主張：
(一)兩造於民國103年12月23日結婚，婚後同住一處，被告情緒
    管理不佳，經常鬧自殺，割腕、跳樓、吃安眠藥、跳樓自殺
    等自殘行為，更曾在他人處所放火。
(二)原告雖曾於105年間因案入監執行，在108年11月份出監後，
    仍返回租屋處與被告同住。但被告情緒仍不穩定，經常與原
    告吵架後鬧自殺，例如拿剪刀自殺，刺傷原告的腳，抑或吃
    安眠藥、開瓦斯與割腕自殺等自殘行為，原告不堪其擾，無
    奈遂於109年2月底搬出關廟租屋處。
(三)被告以通訊軟體（LINE）傳送如附表所示訊息：
　⒈如附表編號1所示訊息：
   ⑴109年2月17日當天凌晨12時51分起至同日清晨6時23分止，
     在原告睡眠休息期間，傳送上百則訊息(包含數十通電話)
     疲勞轟炸原告。文字內容不乏「無恥」、「渣男」、「俗
     辣」等人身攻擊字語，甚至揚言公開原告私人照片或以死
     相逼、開瓦斯尋死等言語，令原告心生畏懼，實在無法與
     被告溝通。
   ⑵在這段期間內，被告無視原告正休息睡眠時間，不時就撥打
     LINE電話予原告，在原告未接到被告來電之後，即以「不
     敢接嗎?」或「心虛喔！」、「俗辣嗎？」等言語奚落原告
     。
   ⑶被告自稱「好加在，那桶瓦斯我沒有開下去…」等語，可證
     被告確有以自殺或開瓦斯等行為威脅原告之行徑，令原告
     心生畏怖，無法與其共同生活。
   ⑷由被告的疲勞轟炸行徑，足堪認定被告無視原告作息時間，
     並未尊重原告的生活秩序，實已對原告造成精神上騷擾。
　⒉如附表編號2所示訊息：
　　原告在109年2月17日午不堪被告騷擾，開始與被告有所對話
    之後，被告要求原告須盡快在協議書上簽字，好讓被告得以
    另尋感情發展，甚至多次提到與原告之間「連半絲情分都沒
    有」、「不想再有任何關係」及被告欲「去交新男友」、「
    想交新男朋友了」等語，足見被告在起訴前即已有結束兩造
    婚姻關係之真意。
　⒊如附表編號3所示訊息：
   ⑴被告於起訴前即已有結束兩造間婚姻關係之意思。且被告稱
     只要原告回應他的訊息，日後就不會再打擾原告云云，但
     實際上被告這樣的承諾也是沒做到。
   ⑵被告動輒揚言要至社群軟體公開原告的資料，藉此逼迫原告
     。
   ⑶被告從109年2月19日凌晨12時30分左右開始至翌日凌晨1時3
     0分共計25小時期間，無視原告當時正處於睡眠休息抑或白
     天做生意狀態而無法回覆訊息，持續以大量訊息疲勞轟炸
     原告。
 　⒋如附表編號4所示訊息：　　
　　 被告以粗俗或不堪的言語傳給原告，甚至以擅自拍攝的原
     告裸身或如廁照片，威脅要公開。
　 ⒌如附表編號5所示訊息：
　　  被告曾將與原告的離婚協議書傳給綽號「阿草」及陳民峰
      等第三人，可資證明被告在本件起訴前即有結束與原告婚
      姻之意。
　 ⒍如附表編號6所示訊息：
　　　被告情緒失控以不堪入目或辱罵言語，刺激或攻擊原告，
      甚至上傳數張偷拍原告裸身的隱私照片(證物3第100至102
      頁)，揚言要公開，並聲稱好戲在後頭、我們慢慢玩等言
      語，以此威脅原告。
    ⒎如附表編號7所示訊息：
　    被告數次以死威脅原告。
(四)兩造間於起訴前的通訊軟體對話記錄，無論是前述LINE對話
    記錄，抑或起訴狀證物2之messenger對話記錄，可知被告與
    原告在通訊軟體對話時，常情緒失控，並以不堪文字辱罵或
    嘲諷原告，動輒以死相逼，或揚言公開其擅自拍攝之原告私
    密照，均非偶發單一次數，而係頻繁發生，足見兩造的溝通
    管道及生活觀念已無交集。因被告有前述情緒不穩、輕生等
    舉止，甚且威脅到原告身體、生命安全，對於兩造間家庭生
    活之美滿幸福顯有妨礙之情事，堪認與民法第1052條第2項
    所謂難以維持婚姻之重大事由相當，原告實難以期待兩造能
    繼續共營婚姻生活。是故，兩造間婚姻無法存續的破綻已然
    產生，且係可歸責於被告，爰依民法第1052條第2項規定訴
    請裁判離婚。
(五)聲明：如主文所示。
二、被告答辯略以：被告不願意離婚。因被告患有憂鬱症，才會
     寫出那些對話，並無惡意。原告自109年農曆搬出去住，迄
    今兩造分居中等語。
三、得心證之理由：
(一)按夫妻之一方有民法第1052條第1項各款以外之重大事由，
    難以維持婚姻者，夫妻之一方得請求離婚；但其事由應由夫
    妻之一方負責者，僅他方得請求離婚，為同法條第2項所明
    定。所謂「有前項以外之重大事由，難以維持婚姻者」，乃
    抽象的、概括的離婚事由，係民法親屬編於74年修正時，為
    因應實際需要，參酌各國立法例，導入破綻主義思想所增設
    ，其目的在使夫妻請求裁判離婚之事由較富彈性。但其事由
    應由夫妻一方負責者，僅他方得請求離婚，是其所採者為消
    極破綻主義精神，而非積極破綻主義。因此，若夫妻雙方均
    為有責時，則應衡量比較雙方之有責程度，而許責任較輕之
    一方向應負主要責任之他方請求離婚，如雙方之有責程度相
    同，則雙方均得請求離婚，以符公平，且符合民法第1052條
    第2項規定之立法目的。又婚姻之本質，應以夫妻雙方互相
    扶持共同經營美滿生活為目的，如夫妻一方之行為雖不備民
    法第1052條第1項各款之要件，然只須按其事由及情節在客
    觀上確屬難以維持婚姻生活者，亦得依同條第2項之規定請
    求離婚，是否為難以維持婚姻之重大事由，其判斷標準為婚
    姻是否已生破綻而無回復之希望，婚姻之破綻不僅需一方主
    觀上已喪失維持婚姻之意願，且客觀上該難以維持婚姻之事
    實，須達任何人處於同一環境下，均喪失維持婚姻意願之程
    度（最高法院86年度台上字第1050號、87年度台上字第1304
    號判決意旨參照）。
(二)兩造於103年12月23日結婚，目前婚姻關係仍存續中之事實
    ，有兩造之個人戶籍資料查詢結果1份在卷可稽，堪以認定
    。
(三)原告主張被告以通訊軟體向伊傳送如附表所示訊息之事實，
    業據提出通訊軟體對話截圖照片等件為證（證物2、證物3）
    ，被告則坦認確有傳送上揭訊息，惟辯稱：伊患有憂鬱症，
    並無惡意云云。是以，被告傳送如證物2及附表所示訊息予
    原告之事實，亦可認定。觀諸被告所傳送訊息，或為攻擊性
    、侮辱性極高之用語，或為恐嚇、嘲諷、以死要脅等用語，
    且常於深夜連續傳送訊息，應非一般人處於相同情形可容忍
    之行為。雖被告辯稱因伊患憂鬱症並無惡意云云，然被告既
    有病識感，即應就醫治療及配合醫囑服藥，而非憑恃己病恣
    意騷擾原告生活作息，其此部分辯解並非正當理由，自無可
    採。本院審酌原告在109年農曆年間搬出兩造婚後住處，兩
    造婚姻關係已有破綻，此破綻原因固可歸責兩造均未用心維
    持婚姻關係，但被告傳送上揭訊息之行為，無疑再加深兩造
    婚姻裂痕，應較為可責，而兩造目前已分居一年，彼此均無
    修復關係之作為，難認兩造之婚姻有回復之可能，是以，原
    告依民法第1052條第2項訴請判准兩造離婚，核屬有據，應
    予准許。
四、本件事證已臻明確，兩造其餘攻擊防禦方法及所提證據，經
    本院審酌後認與判決之結果不生影響，爰不一一論述。
五、據上論結，本件原告之訴為有理由，依家事事件法第51條，
    民事訴訟法第78條，判決如主文。
中　　華　　民　　國　　110 　年　　1 　　月　　27　　日
                   家事法庭     法  官　陳鈺雯
以上正本係照原本作成。
如對本判決上訴，須於判決送達後20日之不變期間內，向本院提
出上訴狀。
中　　華　　民　　國　　110 　年　　1 　　月　　27　　日
                                書記官　李鎧安
附表　　　　　　　　　　　　　　　
編號 被告以通訊軟體傳送予原告之訊息   1 (1)「沒膽接嗎？」、「你真讓人噁心，跟猴妹在一起，居然賣肉來騙錢，無恥」(證物3第1、2頁)； (2)「你逼我的，要鬧就鬧大一點」、「不敢面對真相的渣男」、「…我會選在清明節燒了，噁心！還有你不要的衣服燒給你」(證物3第3、4頁)； (3)「你的全部照片我都有，我會全部公開，我連死都不怕了，還怕別人笑嗎？…可憐！連一副萬寶龍眼鏡都是騙來的，你全身上下有麼東西是靠自己賺錢買的，已經31歲了，什麼都沒有，不丟臉嗎」(證物3第5頁)； (4)「要臭大家一起臭掉」、「俗辣」、「現在想起來被你幹到真他媽的噁心」、「操」、「真後悔之前買的菜怎麼不去餵狗」(證物3第7、9頁)； (5)「吃軟飯的沒用男人」、「好加在，那桶瓦斯我沒有開下去，不然大家都不認識你…」(證物3第13、14頁)。    2 「我不想和你再有任何關係了」、「連半絲情分都沒有了」、「我也不會恨你」、「不行，我堅持要簽(協議書)」、「你不簽，我怎麼好意思去交新男友，這樣對人家公平」、「你真的很渣」、「我們一定要分清楚，簽了，我說了這樣會影響我的生活和交友」、「很重要，我想交新男朋友了」(證物3第23、25、26頁)     3 (1)「希望你能回應我，不要已讀不回，我相信你是真的要離婚了，私下不願意談，唯一只能上法院了！我會去申請…所有的要求請法官判吧」、「你只要回應我這一次，以後不會再打擾你了！」、「好聚好散，我也答應你了，很多事情我都已經退讓了」(證物3第54頁)； (2)「無所謂是嗎？」、「那就全部公開」、「我會分享到爆料公社，讓大家看到」、「想紅就讓你紅」、「怪我恐怖」、「阿興我不會放過他的」、「試一下就知道」(證物3第76、77頁) 　     4 「我等一下也可以約人來打砲」、「我也可以叫人來幹我」、「我會讓關廟人都知道」、「我就是欠幹」、「我可以錄影給你看」、「(上傳原告裸身遭被告偷拍的照片)這張照片如何」、「這張如何」、「我還有很多很多」、「想到就開心」、「我現在只想公開全部事情」、「我們一起丟臉如何」(證物3第81、85、86頁)    5  「(問：你有沒有傳離婚協議書給別人說要離婚？)有，阿草而已」、「那天我喝多了」、「我公開完就約人去打炮」、「我說那天喝多了，只有傳過給阿草」、「(問：陳民峰你也有傳吧？)去和陳民峰講完，解開了你心結，但是我呢？我們也回不去了。」(證物3第89、90、91頁)    6 「幹1、「臭78」、「晚你去給狗幹」、「那就互相傷害啊，不是我弄死你，你就弄死我」、「叫你媽B去對峙啦，操，廢物，大聲沙小」、「你這樣對我沒關係，我就找你認識的去幹」、「這樣你會更開心」、「我會錄音給你聽」、「正大光明的去約炮開趴」、「…我每天都會讓你知道，我在外面打炮」、「我會讓認識你的人都知道你老婆在外面打炮！…」、「我光明正大的帶回家打」、「我每天都會送你一張照片」、「好戲在後頭」、「我們慢慢玩」、「…你走吧，我想要會疼我珍惜我的男朋友，你已經不適合我了」、「去尋找你的幸福吧」、「如果你可以接受我和別的男人出去打砲，你就回來」、「你忙，反正我們的感情已經破裂了，傳不傳也改變不了什麼了」、「又想我開你副本嗎？」、「又想繼續玩是不是」、「我心理變態」、「我還有你鳥鳥的照片」(證物3第97、98、113、114、116、124頁)。    7 「我可以寫遺書，公開內容，直播再自殺一次」、「我會用盡全力，我們一起死」、「我什麼都做的出來了」、「這次我不會默默的死，要死也要公開每個人」、「我先去買酒和炭」、「這次會冷靜想好，怎樣死才死的值得！」、「…死了，公開所有人才可以得到司法的處理」、「我也不可能和你從來」、「繼續互相傷害」、「我這輩子都會弄你」(證物3第135、155、156、158、159、161、175頁)。